臺灣士林地方法院刑事判決
110年度易字第547號
公  訴  人  臺灣士林地方檢察署檢察官  
被      告  潘彥廷


選任辯護人  陳軾霖律師
            林倩芸律師
上列被告因妨害秘密案件，經檢察官提起公訴（110年度偵字第5
940號），本院判決如下：
    主  文
潘彥廷犯如附表五主文欄所示之罪，各處如附表五主文欄所示之
刑及沒收。應執行有期徒刑壹年，如易科罰金，以新臺幣壹仟元
折算壹日。
    事  實
一、潘彥廷於民國106年間起至108年間止，任職於址設臺北市中
    正區公園路之某電腦股份有限公司（公司名稱及地址詳卷，
    下稱A公司），並與陳〇〇（真實姓名年籍詳卷）為同事關係
    ，其後於108年7月間起至110年2月1日止，改於址設臺北市
    大同區承德路之某科技教育股份有限公司（公司名稱及地址
    詳卷，下稱B公司）任職，並與林〇〇、李〇〇、郭〇〇（真實姓
    名年籍均詳卷）為同事關係。潘彥廷竟基於竊錄他人身體隱
    私部位之各別犯意，接續各於附表一至四所示攝錄時間、攝
    錄地點，無故持用其所有蘋果廠牌手機（起訴書就附表一部
    份誤載為不詳廠牌手機），以照相、錄影方式，分別竊錄陳
    〇〇、林〇〇、李〇〇、郭〇〇如附表一至四「攝錄內容」欄所示身
    體隱私部位之照片或動態影片，並將之儲存在上開手機內。
    　　
二、案經陳〇〇、林〇〇、李〇〇、郭〇〇訴由臺北市政府警察局大同分
    局報告臺灣士林地方檢察署檢察官偵查起訴。
　　理    由
壹、程序方面
一、本判決認定犯罪所依據被告潘彥廷本人以外之人於審判外之
    言詞及書面陳述，雖屬傳聞證據；然檢察官、被告及辯護人
    於言詞辯論終結前，對於該等證據之證據能力均無爭執，同
    意有證據能力（本院易字卷第237至246頁）；又本院審酌該
    等證據資料製作時之情況，尚無違法不當或證明力明顯過低
    之瑕疵，與待證事實復俱有關連性，認以之作為本案證據應
    屬適當，依刑事訴訟法第159條之5規定，具有證據能力。
二、其餘本案認定犯罪事實之所有證據資料（含書證、物證等）
    ，均與本案事實具有關聯性，並無事證足認有違背法定程序
    或經偽造、變造等情事，且經本院依法踐行調查程序，檢察
    官、被告及辯護人對於證據能力均未爭執，故均具有證據能
    力。
貳、實體方面
一、認定犯罪事實所憑之證據及理由:
（一）上開犯罪事實，業據被告於警詢、偵訊及本院審理時均坦
      承不諱（偵卷第9至20、411至419頁，本院審易卷第66、6
      7頁，本院易字卷第41、79、247頁），核與證人即告訴人
      陳〇〇、林〇〇、李〇〇、郭〇〇於警詢、偵訊時指述之情節相符
      （偵卷第31至33、39至44、49至51、57至62、375至391頁
      ），並有存有如附表一至四所示照片與動態攝影影片之光
      碟片、上開光碟內之照片及動態攝影檔案整理列印資料附
      卷可稽（偵卷第317至320頁），且有蘋果廠牌行動電話1
      支扣案可證（本院審易卷第43頁），而該光碟內存檔案經
      本院於111年1月14日勘驗結果，確有如附表一至四所示內
      容，此有勘驗筆錄在卷可參（本院易字卷第83至94頁），
      足認被告上揭任意性自白確與事實相符，堪以採信。
（二）綜上，本案事證明確，被告犯行洵堪認定，應依法論科。
二、論罪科刑：
（一）核被告附表一至四所示各次所為，均係犯刑法第315條之1
      第2款之竊錄身體隱私部位罪。
（二）按數行為於同時同地或密切接近之時地實施，侵害同一之
      法益，各行為之獨立性極為薄弱，依一般社會健全觀念，
      在時間差距上，難以強行分開，在刑法評價上，以視為數
      個舉動之接續施行，合為包括之一行為予以評價，較為合
      理，則屬接續犯，而為包括之一罪。而刑法連續犯規定之
      刪除，其立法理由以基於連續犯原為數罪之本質及刑罰公
      平原則之考量，參考外國立法例予以刪除，至於連續犯刪
      除後，對於部分犯罪，是否會因適用數罪併罰而使刑罰過
      重產生不合理現象一節，在實務運用上委由學界及實務以
      補充解釋之方法，發展接續犯之概念，對於合乎「接續犯
      」或「包括的一罪」之情形，認為構成單一之犯罪，以限
      縮數罪併罰之範圍以解決之（最高法院107年度台上字第2
      687號判決意旨參照）。接續犯乃行為人之數行為，於同
      一或密切接近時、地實行，侵害同一法益，而其各行為之
      獨立性極為薄弱，依一般社會健全觀念，難以強行分開，
      且在刑法評價上，以視為數個舉動之接續作為，合為包括
      之一行為，較為合理者而言。刑法修正廢止連續犯之規定
      後，除具有複次行為外觀之接續犯、集合犯仍為一罪評價
      外，各複次行為當本於一行為一罪一罰之原則予以論處。
      接續犯之成立，係以時、空密接性為前提要件，透過對於
      同一法益之同種類侵害行為繼續不間斷之實行，業已稀釋
      個別行為之獨立性，致使刑法評價時將之視為單一、整體
      之犯罪行為，以符合社會一般人對於行為概念之認知，並
      與行為人之犯罪目的相互結合（最高法院105 年度台上字
      第2468號判決意旨參照）。經查，本件附表二至四各編號
      所示攝錄內容，雖係被告分別就告訴人林〇〇、李〇〇、郭〇〇
      於不同時點所竊錄，而具有複次行為外觀，然被告於附表
      二至四各編號所示時間、在相同地點（A公司或B公司或餐
      廳）、利用單一手段（利用手機拍照、錄影功能）、反覆
      實施同一行為（拍攝告訴人林〇〇、李〇〇、郭〇〇之身體隱私
      部位之照片及動態攝影），分別侵害同一告訴人之法益，
      以達滿足個人私欲之犯罪目的，由其複次行為之時、空、
      種類、所侵害之法益與其犯罪之目的相互結合觀之，其對
      於同一法益之同種類侵害行為之反覆繼續實行，已稀釋個
      別行為之獨立性，在刑法評價上，將之視為數個舉動之接
      續實行，合為包括之一行為（亦即視為單一、整體之犯罪
      行為）予以評價為宜，應就附表二至四行為，各論以接續
      犯之一罪，共三罪。
（三）被告對告訴人陳〇〇、林〇〇、李〇〇、郭〇〇所犯如附表一至四
      所示四罪間，犯意各別，行為互殊，應予分論併罰。
（四）爰以行為人責任為基礎，審酌被告為滿足一己私慾，竟以
      如犯罪事實一所載手段，竊錄告訴人陳〇〇、林〇〇、李〇〇、
      郭〇〇之身體隱私部位，嚴重侵害他人隱私，更造成其等身
      心恐懼、內心留下難以抹滅之陰影，明顯欠缺尊重他人隱
      私權之觀念，且破壞社會善良風俗，殊值非難，然衡以被
      告犯後始終坦承犯行，且有賠償告訴人之意，非無悔意，
      僅因無力負擔告訴人請求賠償之金額而未能與告訴人達成
      和解並獲得原諒，及被告自陳於案發後已至醫療機構成癮
      防治科門診接受治療至今，並提出醫療單據為證（本院審
      易卷第101至107頁，本院易字卷第249、250頁），且被告
      無前科、素行良好，亦有臺灣高等法院被告前案紀錄表在
      卷可按，併考量被告犯罪之動機、手段、情節、行為數及
      告訴人之意見（本院易字卷第227、229、250頁），暨被
      告自陳大學畢業、未婚、現與家人同住及兼差擔任咖啡廳
      服務生、月收入約1萬5、6000元、需負擔奶奶部分生活費
      、案發後已至成癮防治科門診接受治療等之智識程度、家
      庭生活經濟狀況（本院易字第248頁）等一切情狀，分別
      量處如主文所示之刑，並均諭知易科罰金之折算標準。
（五）又就被告所犯附表五所示之罪，衡酌其所犯數罪併罰，應
      定應執行之刑，係出於刑罰經濟與責罰相當之考量，並非
      予以犯罪行為人或受刑人不當之利益，乃對犯罪行為人本
      身及所犯各罪之總檢視，除應考量行為人所犯數罪反應出
      之人格特性，並應權衡審酌行為人之責任與整體刑法目的
      及相關刑事政策，又考量因生命有限，刑罰對被告造成之
      痛苦程度，係隨刑度增加而生加乘效果，故隨罪數增加遞
      減刑罰方式，當足以評價被告行為之不法性（即多數犯罪
      責任遞減原則），而被告各次犯罪手法相同、時間接近，
      如以實質累加方式定應執行刑，處罰刑度顯將超過行為之
      不法內涵，有違責罰相當原則，爰依刑法第51條第6款之
      規定，定其應執行之刑，併諭知易科罰金之折算標準。
（六）至辯護人雖為被告求為緩刑之宣告。然以：
　  1.按受2年以下有期徒刑、拘役或罰金之宣告，而有下列情
      形之一，認以暫不執行為適當者，得宣告2年以上5年以下
      之緩刑，其期間自裁判確定之日起算：一、未曾因故意犯
      罪受有期徒刑以上刑之宣告者。刑法第74條第1項第1款定
      有明文。查被告本件犯行所受宣告之刑，均未逾2年有期
      徒刑（詳如附表五「主文欄」所載），且被告未曾因故意
      犯罪受有期徒刑以上刑之宣告，亦有臺灣高等法院被告前
      案紀錄表附卷可查，固符合刑法第74條第1項第1款之要件
      ，然並非謂一但合於該條款之要件，即應給與被告緩刑之
      宣告，仍須判斷被告所受宣告之刑，是否有「以暫不執行
      為適當」之情形。
    2.被告雖於本件案發後自始坦承犯行，並主張其至臺北市立
      聯合醫院成癮防治科門接受治療及財團法人婦女新知基金
      會擔任至工，協助行銷宣傳婦女新知倡議內容及製作相關
      文宣，且表示有賠償告訴人之意願，並為家中經濟支柱，
      如因此入獄，家庭將頓失經濟來源等語，然審酌告訴人陳
      〇〇、林〇〇、李〇〇、郭〇〇均表示希望法院從重量刑之意見，
      告訴人李〇璇目前仍因本案導致身心狀況不佳持續就醫等
      情，有本院公務電話紀錄及審判筆錄可佐（本院易字卷第
      227、229、250頁），足見被告本件行為已使告訴人陳〇〇
      、林〇〇、李〇〇、郭〇〇均受有心理上之嚴重損害，自無從僅
      憑被告於案發後坦承犯行或有積極表示和解意願之行為，
      即認其本件所受宣告之刑，有以暫不執行為適當之情形。
      況被告行為時，已為一智識成熟之成年人，且具大學畢業
      之學歷並擔任公司行銷主任一職，深知應謹守法律規範，
      對於不能以竊錄方式破壞他人隱私一事並無不知之理，竟
      仍為滿足一己私慾而從事本件犯行，自應負擔其行為所可
      能產生之不利後果。從而，被告本件所受宣告之刑，難認
      有以暫不執行為適當之情，爰仍不併予宣告緩刑，附此指
      明。
三、沒收部分：
（一）按供犯罪所用、犯罪預備之物或犯罪所生之物，屬於犯罪
      行為人者，得沒收之；前二項之沒收，於全部或一部不能
      沒收或不宜執行沒收時，追徵其價額；刑法第38條第2項
      前段、第4項分別定有明文。又按刑法第315條之1、第315
      條之2竊錄內容之附著物及物品，不問屬於犯人與否，沒
      收之，是刑法第315條之3規定為刑法第38條第2項所指之
      特別規定，即應優先適用。
（二）經查，被告供稱係以扣案之蘋果廠牌行動電話攝錄告訴人
      陳〇〇、林〇〇、李〇〇、郭〇〇如附表一至四「攝錄內容」欄所
      示之照片或動態攝影，並將竊錄後照片存放於手機等語（
      偵卷第11頁），可見扣案之行動電話為其用以儲存本件犯
      行所攝得照片及影像之物，屬本件竊錄內容之附著物，應
      逕依刑法第315條之3規定，不問屬於犯人與否，予以宣告
      沒收。至被告竊錄之照片及影片存放於該行動電話內，該
      行動電話既已宣告沒收，其內之物品自無庸再重複宣告沒
      收；另警方燒錄儲存至卷內光碟之告訴人身體隱私部位之
      影像檔，乃偵查機關調查蒐證後予以複製，乃基於採證目
      的而燒錄複製之證據，尚非刑法第315條之3所定應予沒收
      之「附著物及物品」，均併予敘明。
（三）又檢察官雖主張本件扣案之隨身碟性質上屬被告竊錄內容
      之附著物，應依刑法第315條之3規定宣告沒收等語，惟經
      本院勘驗扣案之隨身碟，其內查無如附表一至四所示照片
      或動態攝影影片，有勘驗筆錄在卷可稽（本院易字卷第95
      頁），亦非供被告為本件犯罪所用之物，自無依刑法第38
      條第2項或第315條之3規定宣告沒收，檢察官此部分主張
      ，容有誤會。
據上論斷，應依刑事訴訟法第299條第1項前段，判決如主文。
本案經檢察官楊舒婷提起公訴，由檢察官林聰良、郭季青到庭執
行職務。
中　　華　　民　　國　　111 　年　　3 　　月　　11　　日
                  刑事第一庭　法  官  吳佩真
以上正本證明與原本無異。
如不服本判決應於收受送達後20日內向本院提出上訴書狀，並應
敘述具體理由。其未敘述上訴理由者，應於上訴期間屆滿後20 
日內向本院補提理由書 (均須按他造當事人之人數附繕本 )「切
勿逕送上級法院」。
                            書記官  黃婕宜
中　　華　　民　　國　　111 　年　　3 　　月　　11　　日
附表一：被害人即告訴人陳○○
編號 攝錄時間（民國） 攝錄地點 檔案名稱 攝錄形式 攝錄內容 1 107年10月26日16：59 A公司 IMG_9116 照片 陳○○裙底 

附表二：被害人即告訴人林○○
編號 攝錄時間（民國） 攝錄地點 檔案名稱 攝錄形式 攝錄內容 1 108年7月18日9：00 B公司 IMG_4371 IMG_4372 IMG_4373 照片 林○○胸口 2 108年11月22日13：40-13：41 B公司大會議室 IMG_5870 IMG_5871 IMG_5872 IMG_5873 IMG_5874 IMG_5875 IMG_5876 IMG_5878 IMG_5879 IMG_5880 照片 林○○裙底、靠近裙底 3 109年2月27日13：50 B公司大會議室 IMG_8194 IMG_8195 照片 林○○裙底 4 109年2月27日18：05 B公司大會議室 IMG_8291 IMG_8292 照片 林○○裙底 5 109年6月20日12：29-12：38 B公司802會議室 IMG_0060 IMG_0062 IMG_0064 IMG_0065 IMG_0066 IMG_0075 IMG_0076 照片 林○○胸口 6 109年7月8日8：59 B公司茶水間 IMG_2409 PHZK9634 VXLD5666 照片 林○○裙底 7 109年7月17日17：28 B公司同事座位 BIQY6784 照片、動態攝影 林○○裙底 8 109年7月17日17：30 B公司同事座位 BKJU2346 照片、動態攝影 林○○裙底 9 109年7月17日14：12-14：13 B公司林○○座位 BSBA2237 XJPJ9533 照片、動態攝影 林○○裙底 10 109年7月17日14:44 B公司林○○座位 ETIG1166 照片、動態攝影 林○○裙底 11 109年7月17日14：13 B公司林○○座位 GTDE5371 照片、動態攝影 林○○裙底 12 109年7月17日14：44 B公司林○○座位 ITOT7580 MXCN9439 照片、動態攝影 林○○裙底 13 109年7月17日14：11 B公司林○○座位 OBJG0586 照片、動態攝影 林○○裙底 14 109年7月17日17：30 B公司同事座位 VMHR5297 照片、動態攝影 林○○裙底 15 109年7月17日14：11-14：13 B公司林○○座位 IMG_3389 IMG_3390 IMG_3391 IMG_3392 IMG_3393 IMG_3395 IMG_3396 IMG_3398 照片、動態攝影 林○○裙底 16 109年7月17日14：24-14：25 B公司林○○座位 IMG_3400 IMG_3401 IMG_3402 IMG_3403 IMG_3404 IMG_3405 IMG_3406 照片、動態攝影 林○○裙底 17 109年7月17日14：44 B公司林○○座位 IMG_3410 IMG_3411 照片、動態攝影 林○○裙底 18 109年7月17日17：29 B公司同事座位 IMG_3424 IMG_3425 IMG_3426 IMG_3427 照片、動態攝影 林○○裙底 19 109年7月30日16：55 B公司林○○座位 IMG_4901 IMG_4902 照片 林○○裙底 20 109年9月10日11：25 B公司林○○座位 IMG_9587 照片 林○○裙底 21 109年10月22日9：59 B公司林○○座位 IMG_5086 IMG_5087 IMG_5088 IMG_5089 照片 林○○裙底 22 109年10月27日8：48 B公司茶水間 IMG_5584 IMG_5585 照片 林○○裙底 23 109年10月29日12：54 B公司茶水間 IMG_5812 IMG_5814 照片 林○○裙底 24 109年11月17日18：08 B公司被告座位 IMG_8933 IMG_8934 IMG_8935 照片 林○○裙底 25 109年11月18日12：37 臺北市中山區之某餐廳（餐廳名稱及地址詳卷） IMG_8975 照片 林○○裙底 26 109年12月10日12：35 B公司林○○座位 IMG_2294 照片 林○○裙底 27 109年12月10日18：16-18：17 B公司同事座位 IMG_2305 IMG_2306 IMG_2307 IMG_2308 IMG_2309 IMG_2310 照片 林○○裙底 28 109年12月21日12：44-12：46 B公司802會議室 IMG_3572 IMG_3573 IMG_3575 照片 林○○裙底 29 109年12月25日12：50 B公司802會議室 IMG_3976 IMG_3977 IMG_3978 照片 林○○裙底 30 109年12月30日12：01 B公司林○○與被告座位間走道 IMG_5072 IMG_5073 IMG_5074 IMG_5075 IMG_5076 IMG_5077 IMG_5078 IMG_5079 照片 林○○裙底 31 110年1月20日12：35 臺北市中山區之某餐廳（餐廳名稱及地址詳卷） IMG_7379 IMG_7381 IMG_7382 IMG_7383 照片 林○○裙底 32 110年1月25日9：04 B公司茶水間 IMG_8095 IMG_8096 照片 林○○裙底 33 110年1月25日9：14、9：18 B公司茶水間 IMG_8099 IMG_8105 照片、動態攝影 林○○裙底 34 110年2月1日9：03 B公司林○○座位 IMG_8885 IMG_8886 IMG_8887 IMG_8888 IMG_8889 照片 林○○裙底 35 110年2月1日11：18 B公司茶水間 IMG_8911 IMG_8912 IMG_8913 照片 林○○裙底 

附表三：被害人即告訴人李○○
編號 攝錄時間（民國） 攝錄地點 檔案名稱 攝錄形式 攝錄內容 1 108年8月2日12：01 B公司李○○座位 IMG_5607 IMG_5608 照片 李○○裙底 2 108年9月5日14：36、15：12 B公司李○○座位及同事座位 IMG_8361 IMG_8362 IMG_8365 IMG_8366 IMG_8367 IMG_8368 IMG_8369 照片 李○○裙底 3 108年12月12日16：32 B公司8樓至9樓梯間 IMG_9184 照片 李○○裙底 4 108年12月12日16：25 B公司同事座位 IMG_9186 IMG_9187 IMG_9188 IMG_9189 照片 李○○裙底 5 108年12月16日15：57 B公司李○○座位 IMG_9685 IMG_9686 照片 李○○裙底 6 108年12月23日19：01 B公司 IMG_0710 IMG_0711 IMG_0712 IMG_0713 照片 李○○裙底 7 108年12月24日10：32 B公司同事座位 IMG_0762 IMG_0763 IMG_0764 照片 李○○裙底 8 109年3月26日9：14 B公司李○○座位 IMG_1141 IMG_1142 IMG_1143 IMG_1145 照片 李○○裙底 9 109年5月18日14：10 B公司8樓至9樓樓梯間 IMG_6313 IMG_6314 照片 李○○裙底 10 110年1月2日15：06 臺北市中正區之某餐廳（餐廳名稱及地址詳卷） IMG_5425 IMG_5426 照片 李○○裙底 

附表四：被害人即告訴人郭○○
編號 攝錄時間（民國） 攝錄地點 檔案名稱 攝錄形式 攝錄內容 1 108年8月29日9：00 B公司茶水間 IMG_7792 IMG_7793 照片 郭○○裙底 2 108年10月8日14：25 B公司 IMG_1852 IMG_1853 IMG_1854 照片 郭○○裙底 3 109年3月13日20：40分 臺北市中正區之某商場（商場名稱及地址詳卷） IMG_0048 IMG_0050 IMG_0051 IMG_0052 照片 郭○○裙底 4 109年4月17日12：08 B公司被告座位 IMG_3139 照片 郭○○裙底 5 109年5月19日16：31-16：32 B公司茶水間 IMG_6383 IMG_6386 IMG_6387 照片 郭○○裙底 6 109年5月26日17：12 B公司茶水間 IMG_7097 IMG_7099 照片 郭○○裙底 7 109年5月26日17：12 B公司茶水間 OKMP8406 照片 郭○○裙底 8 109年5月26日17：12 臺北市○○區○○路0段000號8樓（巨匠雲公司茶水間） PPED6084 照片 郭○○裙底 9 109年6月22日9：27 臺北市○○區○○路0段000號8樓（巨匠雲公司） IMG_0311 照片 郭○○裙底 10 109年8月6日9：20 B公司同事座位 IMG_5551 IMG_5552 IMG_5553 照片 郭○○裙底 11 109年8月21日8：44-8：47 B公司茶水間 IMG_7246 IMG_7247 IMG_7250 IMG_7251 照片 郭○○裙底 12 109年8月27日12：06 B公司茶水間 PKNU4631 照片、動態攝影 郭○○裙底 13 109年8月27日12：06 B公司茶水間 CLCK9132 照片、動態攝影 郭○○裙底 14 109年9月1日14：04-14：05 B公司大會議室 IMG_8398 IMG_8400 照片 郭○○裙底 15 109年9月7日13：01 B公司茶水間 IMG_9202 照片 郭○○裙底 16 109年9月23日9：01 B公司茶水間 IMG_2115 IMG_2116 IMG_2117 照片 郭○○裙底 17 109年9月23日9：17 B公司茶水間 IMG_2124 IMG_2125 照片 郭○○裙底 18 109年9月28日8：57 B公司茶水間 IMG_2546 IMG_2547 IMG_2548 IMG_2549 照片 郭○○裙底 19 109年9月28日9：02 B公司茶水間 IMG_2551 IMG_2552 照片 郭○○裙底 20 109年10月5日8：51 B公司茶水間 IMG_3154 IMG_3155 照片 郭○○裙底 21 109年10月7日9：16 B公司茶水間 IMG_3325 IMG_3326 IMG_3327 IMG_3328 照片 郭○○裙底 22 109年10月12日8：36 B公司茶水間 IMG_3929 IMG_3930 IMG_3933 照片 郭○○裙底 23 109年10月15日8：27 B公司茶水間 IMG_4189 照片 郭○○裙底 24 109年10月21日8：36 B公司茶水間 IMG_4985 IMG_4986 IMG_4987 IMG_4989 IMG_4990 照片 郭○○裙底 25 109年10月26日8：46 B公司茶水間 IMG_5546 IMG_5547 IMG_5548 IMG_5549 IMG_5550 照片 郭○○裙底 26 109年10月26日13：09 B公司茶水間 IMG_5554 IMG_5555 IMG_5556 IMG_5557 IMG_5558 照片 郭○○裙底 27 109年10月26日13：09 B公司茶水間 JVDG1089 照片 郭○○裙底 28 109年10月28日8：40 B公司茶水間 IMG_5718 IMG_5719 IMG_5720 照片 郭○○裙底 29 109年10月28日16：21 B公司茶水間 IMG_5743 照片 郭○○裙底 30 109年11月4日8：50-9：45 B公司茶水間及林○○座位 IMG_6847 IMG_6849 IMG_6851 IMG_6852 照片 郭○○裙底 31 109年11月24日8：40 B公司茶水間 IMG_9754 IMG_9755 照片 郭○○裙底 32 109年11月24日8：46 B公司茶水間 IMG_9756 照片 郭○○裙底 33 109年11月25日13：03-13：04 B公司茶水間 IMG_9869 IMG_9870 IMG_9871 IMG_9872 照片 郭○○裙底 34 109年11月27日8：43 B公司茶水間 IMG_0144 IMG_0145 IMG_0146 IMG_0147 照片 郭○○裙底 35 109年12月2日8：45 B公司茶水間 IMG_0827 IMG_0828 IMG_0829 IMG_0830 照片 郭○○裙底 36 109年12月4日8：44 B公司茶水間 IMG_1298 IMG_1299 照片 郭○○裙底 37 109年12月7日8：49 B公司茶水間 IMG_1907 IMG_1908 IMG_1909 IMG_1910 IMG_1911 照片 郭○○裙底 38 109年12月7日16：06 公司801會議室 IMG_1933 IMG_1934 IMG_1935 IMG_1936 照片 郭○○裙底 39 109年12月7日16：09 B公司801會議室 IMG_1938 IMG_1939 IMG_1940 照片 郭○○裙底 40 110年1月2日13：29-13：54 臺北市中山區之某商店（商店名稱及地址詳卷） IMG_5377 IMG_5378 IMG_5379 IMG_5386 IMG_5387 IMG_5390 IMG_5391 IMG_5392 照片 郭○○裙底 42 110年2月1日11：10 B公司 IMG_8901 IMG_8902 IMG_8903 照片 郭○○裙底 43 110年2月1日11：59 B公司902攝影棚 IMG_8914 IMG_8915 IMG_8916 IMG_8917 照片 郭○○裙底 

附表五：
編號     事  實 主             文 1 事實欄一及附表一所示 潘彥廷犯竊錄身體隱私部位罪，處有期刑貳月，如易科罰金，以新臺幣壹仟元折算壹日；扣案之蘋果廠牌行動電話壹支沒收。 2 事實欄一及附表二所示 潘彥廷犯竊錄身體隱私部位罪，處有期刑伍月，如易科罰金，以新臺幣壹仟元折算壹日；扣案之蘋果廠牌行動電話壹支沒收。 3 事實欄一及附表三所示 潘彥廷犯竊錄身體隱私部位罪，處有期刑參月，如易科罰金，以新臺幣壹仟元折算壹日；扣案之蘋果廠牌行動電話壹支沒收。  4 事實欄一及附表四所示 潘彥廷犯竊錄身體隱私部位罪，處有期刑陸月，如易科罰金，以新臺幣壹仟元折算壹日；扣案之蘋果廠牌行動電話壹支沒收。 

附錄本案論罪科刑法條全文：
中華民國刑法第315條之1
有下列行為之一者，處3年以下有期徒刑、拘役或30萬元以下罰
金：
一、無故利用工具或設備窺視、竊聽他人非公開之活動、言論、
    談話或身體隱私部位者。
二、無故以錄音、照相、錄影或電磁紀錄竊錄他人非公開之活動
    、言論、談話或身體隱私部位者。